臺灣臺北地方法院刑事判決　　　　　　　　　　　　九十二年度易字第二三０一號
　　公　訴　人　臺灣臺北地方法院檢察署檢察官
　　被　　　告　甲○○
右列被告因毒品危害防制條例案件，經檢察官提起公訴（九十二年度偵字第二二三八
八號），本院判決如左：
    主  文
甲○○持有第二級毒品，處有期徒刑參月，如易科罰金以參佰元折算壹日。扣案第二
級毒品甲基安非他命壹包（驗餘淨重零點貳陸公克），沒收銷燬之。
    事  實
一、甲○○於民國八十五年間因施用第二級毒品案件，經台灣台北地方法院裁定送觀
    裁、勒戒後，因無繼續施用之傾向，經本院於八十七年十月二十三日以八十七年
    度易緝字第二九０號為免刑判決，復於八十九年因施用毒品案件，經本院以八十
    九十九年度毒聲字第四七號裁定送觀察、勒戒後，因無繼續施用傾向，經台灣台
    北地方法院檢察署檢察官於八十九年一月二十一日以八十九年度毒偵字第二九一
    號為不起訴處分確定。甲○○猶不知悔改，明知甲基安非他命係屬毒品危害防制
    條例第二級毒品，不得非法持有，竟於前開案件不起訴處分確定後迄九十一年七
    月十七日十九時許（公訴人誤為七月十九日）之不詳時間，在不詳地點以不詳方
    式取得第二級毒品甲基安非他命一包（含包裝重０‧四八公克、淨重０‧二七公
    克）後，即非法持有之，嗣於九十一年七月十七日十九時許，為警據報至位於臺
    北市○○區○○街一五０巷十五號地下室甲○○所居住之房間內搜索時，當場於
    上開房間衣櫥上方天花板夾層內，扣得其有之上開第二級毒品甲基安非他命一包
    （含包裝重０‧四八公克、淨重０‧二七公克）及吸管二支。
二、案經臺北市政府警察局信義分局報請臺灣臺北地方法院檢察署檢察官偵查起訴。
    理  由
一、訊據被告甲○○矢口否認有前揭行為，並辯稱：該扣案之第二級毒品甲基安非他
    命一包應係案外人乙○○至該處時所遺留，並非伊所持有云云。經查，證人乙○
    ○於本院審理時結證稱：伊印象中去被告的家中好像是一次或二次，伊曾經將一
    個安非他命的袋子放到被告家中的天花板裡面，好像還藏置有一支小塑膠吸管，
    但伊不太清楚被告住處房間及起居的位置，且伊藏毒品的天花板是在客廳的右邊
    的樣子，伊不敢確定，伊也不知道藏置毒品下方的擺設，被告的住處好像有跟老
    婆及小孩住在一起，被告之住處有二個房間，另伊之綽號為阿謙等語（見本院九
    十三年二月十八日頁四至頁十二），而被告於警訊時先供稱：查獲之安非他命及
    塑膠吸食管都不是伊的，是綽號大頭或他朋友留下來的，而大頭他們從今年二月
    份至六月二十日前共至伊租處吸食安非他命有五次，該五次伊均在場，但伊並沒
    有參與他們吸食安非他命等語（見九十二年度毒偵字第三一七號偵查卷頁十三反
    面至頁十四正面），另於偵查時復供稱：扣案之物非伊所有，是綽號大頭的，大
    頭的姓名是「林ㄧˋㄈㄥ」，不知如何寫」等語（見九十一年度核退字第二九０
    一號卷頁五反面），然被告於本院審理時卻供稱：伊住在台北市○○街一五０巷
    十五號地下室，當時只有伊一個人住，乙○○到伊住處大概二、三次，伊不知道
    乙○○到伊住處做什麼，因為伊不在時候，他們會到伊那邊看電影，伊的住處只
    有一個房間是套房等語（見本院九十三年二月十八日審理筆錄頁二十至二十四）
    ，是被告甲○○對於扣案之安非他命為何人所放置前後供稱不一，而證人乙○○
    所證稱之被告家中之格局、與去被告家中之次數以及被告家中之成員數均與被告
    甲○○所供述顯不相同，顯見假若證人乙○○確實曾去過被告家中吸食毒品為何
    其所陳述與被告甲○○所供述不同，是證人乙○○證稱扣案之安非他命為其所放
    之言，顯然有所疑義；又被告亦自承該扣案第二級毒品甲基安非他命一包係在其
    所居住房間內之天花板夾層內所扣得，並經證人丙○○即台北市政府警察局信義
    分局警員於本院審理時證述相符（見本院九十三年三月十六日審理筆錄），並有
    臺北市政府警察局信義分局扣押物品目錄表一份附卷可稽，以前開毒品所扣得位
    置係在被告所使用之房間內，又經藏放在較為隱密之天花板夾層內，衡情當係使
    用該房間之被告本人所放置，斷不可能由外人所放置；另被告於本院審理時供稱
    ：伊知道乙○○本件扣案之安非他命是被告所放，是在法院第一次開庭之九十二
    年十二月十八日前，是透過一位叫童哥的人轉問，然當時證人乙○○因於九十二
    年間施用毒品案件，經台灣桃園地方法院以九十二年度毒聲字第一五九四號裁定
    請強制戒治，經台灣桃園地方法院以九十三年度毒聲字第一三五號裁定送強制戒
    治，於九十三年三月十二日強制戒治期滿，此有台灣高等法院被告全國前案紀錄
    表在卷可稽，是乙○○來本院作證承認本件扣案之安非他命一包為其所有，對證
    人乙○○而言並無再負擔刑案之可言，且證人乙○○當時在戒治處所正在執行戒
    治處分，被告所謂之童哥如何問到本件扣案之安非他命為證人乙○○所放置，被
    告又語焉不詳，是證人乙○○之證言顯然是幫被告卸責之詞，其證言應不足採，
    是該毒品實屬被告所持有而置放該處無訛，被告上開所辯，顯圖飾卸，並無足採
    ；此外，前開扣案第二級毒品一包經送鑑驗結果，確經檢出第二級毒品甲基安非
    他命成份，有臺北市政府警察局九十二年十月九日北市鑑毒字第六七三號鑑驗通
    知書影本一份在卷可資佐證。是本案事證已臻明確，被告上開犯行，堪予認定。
    另被告先前同意本院安排法務部調查局進行測謊，然被告至法務部調查局時卻拒
    絕測謊，此有法務部調查局九十三年五月十九日調科參字第０九三００一九六六
    五０號函在卷可憑，雖被告於本院最後審理時聲請再度測謊，但本院認為本件事
    證明確，已無進行測謊之必要，附此敘明。
二、被告行為後，毒品危害防制條例雖於九十二年六月六日修正通過，同年七月九日
    以華總一義字第○九二○○一二一九三○號總統令公布，該條例第三十六條並規
    定自公布後六個月施行，即自九十三年一月九日起施行，惟有關持有淨重二十公
    克以下第一級毒品之刑罰規定，未經修正，尚不生新舊法比較問題，併此敘明。
    核被告所為，係犯毒品危害防制條例第十一條第二項之持有第二級毒品罪。爰審
    酌被告施用毒品案件先後經法院送觀察勒戒在案，有臺灣高等法院被告全國前案
    紀錄表一份可考，素行非佳，犯後又飾詞狡辯，並無悔意，犯後態度不佳，但所
    持有第二級毒品之數量非多，及其犯罪手段、犯罪動機、所生損害等一切情狀，
    量處如主文所示之刑，並諭知易科罰金之折算標準。至於扣案毒品甲基安非他命
    一包（含包裝重０‧四八公克、淨重０‧二七公克）送驗後，驗餘淨重計０‧二
    六公克，有前揭臺北市政府警察局九十二年十月八日北市鑑毒字第六七三號鑑驗
    通知書影本一份為憑，屬毒品危害防制條例第二條第二項第二款之第二級毒品，
    應依同條例第十八條第一項前段規定，併予宣告沒收銷燬之。至扣案之塑膠吸管
    二支，被告否認為其所有，且亦非供被告施用或預備施用第二級毒品罪所用之物
    品，復非違禁物，依法無從宣告沒收，附此敘明。
據上論斷，應依刑事訴訟法第二百九十九條第一項前段，毒品危害防制條例第十一條
第二項、第十八條第一項前段，刑法第十一條前段、第四十一條第一項前段，罰金罰
鍰提高標準條例第二條，判決如主文。
本案經檢察官謝奇孟庭執行職務
中　　　華　　　民　　　國　　九十三　　年　　　九　　　月　　　三　　　日
                                      臺灣臺北地方法院刑事第八庭
                                          審判長法  官  吳淑惠
                                                法  官  張筱琪
                                                法  官  陳德民
右正本證明與原本無異。
如不服本判決，應於判決送達後十日內，向本院提出上訴狀。
                                                書記官  葉志昭
中　　　華　　　民　　　國　　九十三　　年　　　九　　　月　　　三　　　日
附錄本案論罪科刑法條全文
毒品危害防制條例第十一條第二項
持有第二級毒品者，處二年以下有期徒刑、拘役或新臺幣三萬元以下罰金。
